【裁判字號】    98,審易,833
【裁判日期】    980522
【裁判案由】    竊盜等
【裁判全文】
臺灣士林地方法院刑事判決             98年度審易字第833號
公  訴  人  臺灣士林地方法院檢察署檢察官
被      告  丙○○
上列被告因竊盜等案件，經檢察官提起公訴（九十八年度偵緝字
第四八一、四八二號、九十八年度偵字第五一０二號），被告為
有罪之陳述，本院裁定改行簡式審判程序，並判決如下：
    主  文
丙○○犯竊盜罪，累犯，處有期徒刑捌月；又犯竊盜罪，累犯，
處有期徒刑捌月；又犯竊盜罪，累犯，處有期徒刑捌月，應執行
有期徒刑壹年捌月。
    事  實
一、丙○○前因竊盜、施用毒品及偽造文書等案件，分別經法院
    判決處有期徒刑九月、一年及六月確定，嗣經減刑及定應執
    行有期徒刑一年確定，於民國九十六年七月十六日縮刑期滿
    執行完畢，詎其猶不知悔改，意圖為自己不法之所有，於(一)
    九十六年十月十日，在臺北市南港區○○○路○段二二七號
    對面停車場，先持路旁拾獲之石頭敲破乙○○所有車號2429
    ─EU號自小客車駕駛座車窗玻璃，開啟車門後，再侵入車內
    竊取方向盤安全氣囊及冷氣微電腦控制面板，過程中在車內
    遺留手套一隻（手套上留有血跡）；(二)九十六年十一月十四
    日，在臺北市區二十五號對面停車場，先持路旁
    拾獲之石頭敲破丁○○所有車號2333─DD號自小客車駕駛座
    車窗玻璃，開啟車門後，再侵入車內竊取方向盤安全氣囊、
    急救箱、鑰匙、行動電話、眼鏡及皮包，過程中在車內乘客
    座椅背遺留血跡；(三)九十七年四月十八日，在臺北市○○區
    ○○路十九號對面停車場，先持路旁拾獲之石頭敲破甲○○
    所有車號6P─3995號自小客車駕駛座車窗玻璃，開啟車門後
    ，再侵入車內竊取方向盤安全氣囊及駕駛臺上防盜器，過程
    中在車內駕駛座車門遺留血跡，被告於上開犯行得手後均將
    竊得財物變賣，並將變賣所得花用殆盡，經各該車輛使用人
    報警處理，經警比對車內遺留跡證，經鑑驗與丙○○之DNA
    相符，始查悉上情。
二、案經臺北市政府警察局南港分局報請臺灣士林地方法院檢察
    署檢察官偵查起訴。
    理  由
一、前揭犯罪事實，業據被告丙○○於本院審理時供認不諱，犯
    罪事實一之(一)部分，核與告訴人乙○○於警詢時指訴及偵查
    中證述情節相符，復有臺北市政府警察局南港分局刑案現場
    勘察報告（案件編號：Ｚ000000000─02號）、勘察採證同意
    書各一份及現場勘察照片影本二十九張在卷可稽，又警方採
    集於車內查獲之手套上之血跡，經送鑑驗結果，檢出DNA-ST
    R 型別與被告之DNA-STR 型別相符，亦有內政部警政署刑事
    警察局九十七年七月十一日刑醫字第0970093928號鑑驗書影
    本一份在卷可資佐證；犯罪事實一之(二)部分，亦核與告訴人
    丁○○於偵查中證述情節相符，復有臺北市政府警察局南港
    分局刑案現場勘察報告（案件編號：Ｚ000000000─05號）、
    勘察採證同意書各一份及現場勘察照片影本三十七張在卷可
    稽，又警方以棉棒採集車內乘客座椅背之血跡，經送鑑驗結
    果，檢出DNA-STR 型別與被告之DNA-STR 型別相符，亦有內
    政部警政署刑事警察局九十七年七月十一日刑醫字第097009
    3928號鑑驗書影本一份在卷可資佐證；犯罪事實一之(三)部分
    ，亦核與告訴人甲○○於警詢時指訴及偵查中證述情節相符
    ，復有臺北市政府警察局南港分局刑案現場勘察報告（案件
    編號：Ｚ000000000─06號）、勘察採證同意書各一份及現場
    勘察照片影本二十一張在卷可稽，又警方以棉棒採集車內駕
    駛座車門之血跡，經送鑑驗結果，檢出DNA-STR 型別與被告
    之DNA-STR 型別相符，亦有內政部警政署刑事警察局九十七
    年七月十一日刑醫字第0970093928號鑑驗書影本一份在卷可
    資佐證，足徵被告自白與事實相符。本件事證明確，被告犯
    行堪以認定。
二、核被告所為，均係犯刑法第三百二十條第一項之竊盜罪及刑
    法第三百五十四條之毀損罪。被告著手於竊盜行為時併為毀
    損車窗之犯行，係以一行為觸犯上開二罪名，為想像競合犯
    ，應論以一較重之竊盜罪。公訴人認上開二罪應分論併罰，
    容有誤會。被告所犯三次竊盜犯行，犯意各別，應予分論併
    罰。又被告有事實欄所述犯罪科刑執行情形，有臺灣高等法
    院被告前案紀錄表附卷可參，其於有期徒刑執行完畢後，五
    年內故意再犯有期徒刑以上之本罪，應依刑法第四十七條第
    一項之規定論以累犯，並加重其刑。爰審酌被告多次竊盜前
    科，素行不佳，及其犯罪動機、手段、竊得財物之價值，與
    犯罪後供認犯行之態度等一切情狀，分別量處如主文所示之
    刑，並定其應執行之刑。
三、被告毀損車窗所用之石塊，係其隨地揀拾之物，雖供犯罪所
    用，但非屬其所有，自不予宣告沒收。
據上論斷，應依刑事訴訟法第二百九十九條第一項前段、第二百
七十三條之一第一項，刑法第三百二十條第一項、第三百五十四
條、第五十五條、第五十一條第五款、第四十七條第一項，刑法
施行法第一條之一，判決如主文。
本案經檢察官蔡元仕到庭執行職務。
中    華    民    國    98    年    5     月    22    日
                  刑事第一庭法  官  周明鴻
以上正本證明與原本無異。
如不服本判決應於收受判決後10日內向本院提出上訴書狀，並應
敘述具體理由；其未敘述上訴理由者，應於上訴期間屆滿後20日
內向本院補提理由書（均須按他造當事人之人數附繕本）「切勿
逕送上級法院」。
                            書記官  丁梅芬
中    華    民    國    98    年    5     月    22    日
附錄論罪科刑法條：
刑法第三百二十條第一項
意圖為自己或第三人不法之所有，而竊取他人之動產者，為竊盜
罪，處 5 年以下有期徒刑、拘役或 5 百元以下罰金。
刑法第三百五十四條
毀棄、損壞前二條以外之他人之物或致令不堪用，足以生損害於
公眾或他人者，處2 年以下有期徒刑、拘役或5 百元以下罰金。


司法院資訊處製作；財團法人民間司法改革基金會備份。
